臺灣彰化地方法院刑事判決　　　　　　　94年度訴字第1230號
公　訴　人　臺灣彰化地方法院檢察署檢察官
被　　　告　丙○○
　　（原名為謝榮得）
指定辯護人　本院公設辯護人　乙○○
上列被告因偽造有價證券等及竊盜案件，經檢察官提起公訴（九
十四年度偵字第三六六五、四二四六號），及經檢察官聲請以簡
易判決處刑（九十三年度偵字第七一七七號），並經本院彰化簡
易庭（九十三年度彰簡字第八一一號）認不宜以簡易判決處刑，
簽移本院刑事庭改依通常程序審理，及移送併案審理（九十四年
度偵字第四二四六號），經由本院合併審理，並判決如下：
    主  文
丙○○連續意圖供行使之用，而偽造有價證券，處有期徒刑壹年
柒月，偽造如附表所示之支票貳紙均沒收；又連續毀越牆垣，於
夜間侵入住宅竊盜，處有期徒刑柒月。應執行有期徒刑壹年拾壹
月，緩刑伍年，偽造如附表所示之支票貳紙均沒收。
    犯罪事實
一、丙○○（原名為謝榮得）前曾有違反麻醉藥品管理條例前科
    ，又於民國七十八年八月十七日，因違反肅清煙毒條例案件
    ，經臺灣高等法院臺南分院判處有期徒刑二年確定，後經減
    刑為有期徒刑一年四月，經送監執行於八十年二月一日執行
    完畢，並於翌日即八十年二月二日出監（不構成累犯），詎
    猶不知警惕，而為下列行為：
（一）丙○○與其前女友甲○○二人共同合夥經營位在彰化縣彰
      化市○○路上之鐵板燒店，雙方因情感問題意見不合，丙
      ○○竟萌為自己不法所有之意圖及基於偽造私文書進而行
      使之犯意，於九十二年九月間某日，在其與甲○○所共同
      經營之上開鐵板燒店內，趁甲○○不注意之際，竊取甲○
      ○所有放置在桌上之彰化縣第六信用合作社華陽分社帳號
      二二０七０號之空白支票二紙（支票號碼為：ＦＤ000
      0000、ＦＤ0000000號），並在上開二紙支票
      之正面及背面「發票人簽章」欄位，同時盜用同樣亦放置
      在桌上之甲○○印鑑章之印文四枚於上開所竊得之二紙支
      票上，得手後即留在身上以供需要時簽發使用。嗣於九十
      三年十二月間，丙○○因遭催討支付鐵板燒店所積欠之貨
      款及借款，其明知並未事先經其前女友甲○○之同意及授
      權，竟仍基於意圖供行使之用，而偽造有價證券及行使偽
      造私文書之概括犯意，先後於九十三年十二月中旬某日及
      同年十二月底某日，在彰化縣彰化市○○路（門牌號碼不
      詳）某不知名之友人住處，分別在前開二紙正面及背面「
      發票人簽章」欄位已蓋妥甲○○印鑑章印文之支票上（支
      票號碼為：ＦＤ0000000、ＦＤ0000000號
      ）偽填金額及發票日等票據應記載事項，即在支票號碼：
      ＦＤ0000000號之空白支票上，偽填發票日為九十
      四年一月二十三日、票面金額為新臺幣（下同）二萬元，
      及在支票號碼：ＦＤ0000000號之空白支票上，偽
      填發票日為九十四年一月二十五日、票面金額為七千元。
      之後，旋先於九十三年十二月二十二日，交付上開偽造之
      支票號碼：ＦＤ0000000號支票予不知情之陳垂意
      ，以供清償貨款債務而行使之，後則於九十三年十二月底
      某日，交付上開偽造之支票號碼：ＦＤ0000000號
      支票予不知情之某不詳姓名之友人而行使之，並主張由發
      票人甲○○所指定之活期性存款帳戶轉出相等於此二紙票
      面額之金額至本支票帳戶內，自足以生損害於甲○○對於
      本身帳戶金額管理之正確性及彰化縣第六信用合作社華陽
      分社確認發票人身分之正確性。嗣經陳垂意持上開偽造之
      支票號碼：ＦＤ0000000號支票，向銀行提示而遭
      退票，進而向甲○○質問後，始悉上情。
（二）丙○○僅因一時缺錢可供花用，竟基於意圖為自己不法所
      有之概括犯意，獨自一人先後為下列竊盜行為：
（１）於九十三年九月二十日晚間八時三十分許（公訴人誤繕為
      九十三年九月二十二日），至彰化縣彰化市○○里○○路
      八十六號甲○○所經營之「車頭鐵板燒店（當時正停止營
      業整修中，該店一樓為店面，二樓則為甲○○之住處）」
      外，以所騎駛之車牌號碼ＴＣＮ－九八五號（公訴人誤繕
      為ＣＴＮ－九八五號）機車為墊腳，藉此攀爬水泥屋柱至
      以石棉瓦加建之二樓，並利用原先供分離式冷氣所使用洞
      口，以徒手之方式將該石棉瓦牆壁之洞口毀損破壞至更大
      以供其身體可以侵入之程度，隨即越入甲○○之住處，先
      至一樓處搜括錫箔紙、鐵刷子、清潔沙粉一批及電話一具
      等物品並搬至二樓處置放，隨即將該電話一具（約值三千
      元）及丙○○原有之衣物包於二包黑色塑膠袋內，再由該
      石棉瓦牆壁之洞口丟出得手，嗣因觸動保全系統，為保全
      人員會同警員當場查獲，並起獲電話一具（已由甲○○領
      回）。
（２）又先後於九十三年九月二十二日晚間八時二十分許、九十
      三年十月下旬某日晚間七時三十分許及九十四年一月下旬
      某日晚間七時三十分許，至彰化縣彰化市○○里○○路八
      十六號甲○○所經營之「車頭鐵板燒店（當時正營業中）
      」，經甲○○同意進入店內後，即趁甲○○未及注意之際
      ，爬上二樓房間打開甲○○置放在二樓桌上之皮包，以徒
      手之方式，連續竊取皮包內之現金零錢各約三百元、三百
      元、三百元得手。
二、案經甲○○訴請彰化縣警察局彰化分局報請臺灣彰化地方法
    院檢察署檢察官偵查後聲請簡易判決與起訴及移送併案審理
    理  由
一、上揭犯罪事實（一）、（二）業據被告丙○○於本院審理時
    均坦承不諱，核與證人即告訴人甲○○先後多次於本院審理
    時到庭所結證及指述之情節相符，其中犯罪事實（一）之部
    分另經證人陳垂意於警、偵訊中證述屬實，並有甲○○彰化
    市第六信用合作社華陽分社支票存款對帳簿一本、臺灣票據
    交換所臺中市分所九十四年二月十五日台票中字第九四０一
    二四號函所附支票號碼ＦＤ0000000號支票之退票理
    由單、支票正反面影本一紙、掛失止付票據提示人資料查報
    表影本一紙及支票號碼ＦＤ0000000號支票之正反面
    影本一紙等附卷可稽；另犯罪事實（二）之部分，則有贓物
    認領保管單一紙及現場照片六幀在卷可憑，足認被告於本院
    審理時所為之自白均與事實相符，足堪採信。復經本院當庭
    詢之被告亦坦承：犯罪事實（二）部分是因為伊缺錢花用才
    會行竊那麼多次等語（詳見本院九十四年十二月十三日審判
    筆錄），顯見被告有為自己不法所有之意圖甚明。又被告偽
    冒以「甲○○」之名義，在支票號碼為：ＦＤ000000
    0、ＦＤ0000000號二紙支票票背之「發票人簽章」
    欄位蓋妥甲○○印鑑章之印文各一枚，進而行使主張偽造之
    私文書以供交付支票及表明自甲○○所指定之活期性存款帳
    戶轉出相等於此票面額之金額至本支票帳戶，自足以生損害
    於甲○○對於本身帳戶金額管理之正確性及彰化縣第六信用
    合作社華陽分社確認發票人身分之正確性無誤，本件事證明
    確，被告犯行均洵堪認定。
二、按刑法第五十六條連續犯之所謂出於概括犯意，必須其多次
    犯罪行為自始均在一個預定犯罪計劃以內，出於主觀上始終
    同一犯意之進行，若中途另有新犯意發生，縱所犯為同一罪
    名，究非連續其初發的意思，即不能成立連續犯，此最高法
    院七十年臺上字第六二九六號著有判例可參，本件有關被告
    犯罪事實（一）內，於九十二年九月間某日，竊取甲○○所
    有放置在桌上之彰化縣第六信用合作社華陽分社帳號二二０
    七０號之空白支票二紙（支票號碼為：ＦＤ0000000
    、ＦＤ0000000號）之竊盜犯行與被告犯罪事實（二
    ）內之四次竊盜犯行間，除二部分犯罪之時間相隔約一年外
    ，此二部分犯罪之態樣亦不相同，顯非自始均在一個預定犯
    罪計劃以內無誤，依上開判例見解，被告所為犯罪事實（一
    ）與犯罪事實（二）之竊盜犯行，自無何所謂出於概括犯意
    之連續犯可言，此先予敘明。
三、又按行使偽造有價證券行為原已包括詐取財物或財產上不法
    利益之行為在內，應不另成立詐欺罪名（最高法院四十三年
    度臺非字第四五號判例意旨參照），故核被告就犯罪事實（
    一）所為，係犯刑法第三百二十條第一項之普通竊盜罪、刑
    法第二百十六條、第二百十條之行使偽造私文書罪及刑法第
    二百零一條第一項之偽造有價證券罪。又被告盜用甲○○印
    文之行為為偽造有價證券之階段行為，而行使偽造有價證券
    之輕度行為復為偽造有價證券之重度行為所吸收，均不另論
    罪。另被告在該二紙支票票背「發票人簽章」欄內同時盜用
    甲○○印文各一枚（此被害法益仍僅一個，即供行使主張由
    發票人甲○○所指定之活期性存款帳戶轉出相等於此二紙票
    面額之金額至本支票帳戶內）之行為，為偽造該二紙私文書
    之階段行為；又偽造之低度行為，復為行使該偽造私文書之
    高度行為所吸收，均不另論罪。又被告就犯罪事實（一）所
    犯普通竊盜罪、行使偽造私文書罪及偽造有價證券罪三罪之
    間，有方法結果之牽連關係，為牽連犯，應依刑法第五十五
    條之規定，從一重論以偽造有價證券罪。又被告先後二次偽
    造有價證券之犯行，時間緊接，觸犯構成要件相同之罪，顯
    係基於概括犯意反覆為之，為連續犯，應依刑法第五十六條
    之規定，論以一偽造有價證券罪，並加重其刑。另被告就犯
    罪事實（二）、（１）所為，係犯刑法第三百二十一條第一
    項第一款、第二款之毀越牆垣，於夜間侵入住宅竊盜罪；犯
    罪事實（二）、（２）所為，則均係犯刑法第三百二十條第
    一項之普通竊盜罪。又被告就犯罪事實（二）部分先後一次
    加重竊盜既遂、三次普通竊盜既遂之犯行，均時間緊接，觸
    犯構成要件相同之罪，顯係基於概括犯意反覆為之，為連續
    犯，應依刑法第五十六條之規定，從一重論以毀越牆垣，於
    夜間侵入住宅竊盜罪，並加重其刑。另公訴人雖未敘及被告
    普通竊盜既遂【指犯罪事實（二）、（２）即檢察官移送併
    案之九十四年度偵字第四二四六號部分】之犯行，惟此併案
    部分之多次竊盜犯行與檢察官起訴加重竊盜部分，不僅時間
    緊接，且手段亦相同，有連續犯裁判上一罪關係；至犯罪事
    實（一）內之行使偽造私文書罪部分，於起訴法條雖未論及
    ，惟起訴事實已記載明確，且因與犯罪事實（一）普通竊盜
    罪及偽造有價證券罪部分，均有方法、結果之牽連關係，為
    牽連犯，亦屬裁判上一罪之關係，均為起訴效力所及，本院
    自均得併予審理，附此敘明。又被告所犯上開偽造有價證券
    罪、毀越牆垣，於夜間侵入住宅竊盜罪二罪，係犯意各別、
    行為互殊，應予分論併罰。又查被告與其前女友甲○○二人
    原係共同合夥經營位在彰化縣彰化市○○路上之鐵板燒店，
    雙方因情感問題意見不合，復因被告以合夥人之身分支付鐵
    板燒店所積欠之貨款及借款，致誤蹈法網，惟應係自信以其
    與甲○○二人間之關係，事後當可獲得諒解，始罹本件重罪
    ，如科以法定最低刑，似仍嫌過重，是以被告就本件犯罪事
    實（一）偽造有價證券部分之犯罪情狀在客觀上顯足認有可
    憫恕之處，爰依刑法第五十九條之規定減輕其刑【不包括犯
    罪事實（二）】，上開被告所犯偽造有價證券罪部分有關刑
    有加重及減輕者，並依法先加後減之。爰審酌被告之平日素
    行、犯罪之動機、目的或僅為圖一時之私利；或僅為圖得一
    時之方便、手段、以毀越牆垣，於夜間侵入住宅為竊盜方法
    、竊盜之次數與其偽造之二紙支票面額合計僅二萬七千元，
    且均已求得被害人甲○○之諒解、對於社會治安、金融交易
    秩序之危害程度非巨及被告犯罪後坦承犯行態度尚屬良好等
    一切情狀，分別量處如主文所示之刑，並定其應執行之刑，
    以示警儆。末查被告前雖曾受有期徒刑以上刑之宣告，惟被
    告於執行完畢後，五年以內未曾再受有期徒刑以上刑之宣告
    ，此有被告臺灣彰化地方法院檢察署刑案資料查註紀錄表及
    臺灣高等法院前案紀錄表各一份在卷可稽，其偶因一時失慮
    再罹本件刑典，經此偵審科刑之教訓後，當知所警惕，而無
    再犯之虞，本院認被告如主文所宣告之刑，均以暫不執行為
    適當，故爰均諭知緩刑五年，以啟自新。
四、如附表所示之支票二紙均係屬偽造之有價證券，不問屬於犯
    人與否，均應依刑法第二百零五條之規定宣告沒收之。
據上論斷，應依刑事訴訟法第四百五十二條、第二百九十九條第
一項前段，刑法第五十六條、第二百零一條第一項、第二百零五
條、第二百十六條、第二百十條、第三百二十條第一項、第三百
二十一條第一項第一款、第二款、第五十五條、第五十九條、第
五十一條第五款、第七十四條第二款，罰金罰緩提高標準條例第
一條前段，判決如主文。
本案經檢察官鮑慧忠到庭執行職務。
中　　華　　民　　國　九十四　年　十二　　月　二十七　日
                  刑事第二庭    審判長  周淡怡
                                法  官  吳永梁
                                法  官  許旭聖
以上正本證明與原本無異。
如不服本判決，應於判決送達後十日內，向本院提出上訴狀（須
附繕本），上訴於臺灣高等法院臺中分院。
中　　華　　民　　國　九十四　年　十二　　月　二十七　日
                                書記官  黃幼華
附錄本案論罪科刑法條：
刑法第二百零一條第一項：
意圖供行使之用，而偽造、變造公債票、公司股票或其他有價證
券者，處三年以上十年以下有期徒刑，得併科三千元以下罰金。
刑法第三百二十一條：
犯竊盜罪而有左列情形之一者，處六月以上五年以下有期徒刑：
一、於夜間侵入住宅或有人居住之建築物、船艦，或隱匿其內而
    犯之者。
二、毀越門扇、牆垣或其他安全設備而犯之者。
三、攜帶兇器而犯之者。
四、結夥三人以上而犯之者。
五、乘火災、水災或其他災害之際而犯之者。
六、在車站或埠頭而犯之者。
前項之未遂犯，罰之。
刑法第二百十條
偽造、變造私文書，足以生損害於公眾或他人者，處五年以下有
期徒刑。
刑法第二百十六條
行使第二百十條至第二百十五條之文書者，依偽造、變造文書或
登載不實事項或使登載不實事項之規定處斷。
附      表 ：
編號  支票號碼     金額（新臺幣） 發票人  發  票  日
一、 ＦＤ０六三    二萬元         甲○○  九十四年一月
　　 三三九二號                           二十三日
二、 ＦＤ０六三    七千元         甲○○  九十四年一月
　　 三三九三號                           二十五日
